【裁判字號】    99,易,2073
【裁判日期】    991112
【裁判案由】    背信
【裁判全文】
臺灣板橋地方法院刑事判決              99年度易字第2073號
公  訴  人  臺灣板橋地方法院檢察署檢察官
被      告  甲○○
選任辯護人  姚本仁律師
上列被告因背信案件，經檢察官提起公訴（99年度偵字第9653號
），被告於本院準備程序中就被訴事實為有罪之陳述，經詢問當
事人意見，合議庭裁定由受命法官依簡式審判程序獨任審理，本
院判決如下：
    主  文
甲○○犯背信罪，處有期徒刑拾月。
    事實及理由
一、按本件被告甲○○所犯係死刑、無期徒刑、最輕本刑為3 年
    以上有期徒刑以外之罪，其於本院準備程序中就被訴事實為
    有罪之陳述，經受命法官告知簡式審判程序之旨，並聽取其
    與公訴人、辯護人之意見後，本院認無不得或不宜改依簡式
    審判程序進行之處，爰依刑事訴訟法第273 條之1 第1 項，
    裁定本件由受命法官獨任進行簡式審判程序，合先敘明。
二、本件犯罪事實及證據，除引用檢察官起訴書之記載（如附件
    ）外，證據部分應補充記載：「被告於本院審理時所為之自
    白」、「證人乙○○於本院審理時之證述」、「卷附之土地
    買賣契約書、債權清償證明書、陸發工程有限公司債務明細
    表、本院民國90年度板簡字第2406號宣示判決筆錄暨民事判
    決確定證明書各1 份」。另公訴人於論告時固主張：被告在
    本件房地賣出後，曾向告訴人丙○○索要部分價金不遂，才
    會為本件背信犯行，其除於98年10月27日將部分款項新臺幣
    （下同）633 萬8356元以銀行本票方式交給證人乙○○外，
    剩餘款項（380 萬）則是自行取走作為酬金，故被告於本案
    中有獲得不法利益云云；經查，被告於本件房地賣出後，固
    曾向告訴人索要部分價金被拒，此經證人何佳峻、告訴人丙
    ○○分別於偵訊及本院準備程序時證述、指訴明確，惟證人
    乙○○已於本院審理時具結證稱：伊在鹿港做的工程款被丙
    ○○退票，這10年來都找不到丙○○，伊有跟被告聯絡，請
    他幫忙向丙○○講要還伊錢，伊已經被債務壓得喘不過氣，
    被告有答應幫伊轉達，（98年）10月中被告說錢已經匯到他
    的帳戶，叫伊上來臺北拿錢，第一次被告跟伊一起去銀行領
    錢，伊請銀行開本票，第一次拿的時候還有一些帳目沒有核
    對完，所以還有一些錢3 百多萬元還放在銀行裡，因為伊被
    追債追得很兇，所以伊打好幾次電話請被告趕快把該給伊的
    錢給伊，（98年）11月12日伊又打電話給被告說伊已經不能
    再等了，當天中午12點多，伊聯絡被告，被告叫伊到臺北來
    拿錢，當天（下午）4 點多伊到被告家樓下守衛室，被告已
    經把錢領好，把現金交給伊，被告沒有從伊那裡拿到任何報
    酬，伊收到的金額共計1013萬8356元等語（見本院99年10月
    28日審判筆錄），公訴人復未提出任何積極證據證明被告確
    有留下本件買賣價金中之部分金額作為自己之酬金而未交給
    證人乙○○，是公訴人主張被告於本案中有獲得酬金云云，
    尚難認定屬實。
三、核被告所為，係犯刑法第342 條第1 項背信罪。爰審酌被告
    本應將取得之房地買賣價金交還告訴人，竟未經告訴人同意
    ，即擅自將上開價金交給他人，造成告訴人財產上受有損害
    ，行為實有不當，且迄未與告訴人達成和解，賠償告訴人所
    受損害，惟念被告犯後於本院審理時已坦承犯行，及其犯罪
    動機、目的、手段、告訴人所受損失非少等一切情狀，量處
    如主文所示之刑，以資懲儆。
四、依刑事訴訟法第273 條之1 第1 項、第284 條之1 、第299
    條第1 項前段、第310 條之2 、第454 條第2 項，刑法第
    342 條第1 項，刑法施行法第1 條之1 ，判決如主文。
本案經檢察官李美金到庭執行職務。
中    華    民    國    99    年    11    月    12    日
                    刑事第十八庭  法  官  楊筑婷
以上證明與原本無異。
如不服本判決，應於判決送達後10日內敘明上訴理由，向本院提
出上訴狀（應附繕本），上訴於臺灣高等法院。其未敘述上訴理
由者，應於上訴期間屆滿後20日內向本院補提理由書「切勿逕送
上級法院」。
                                  書記官  傅淑芳
中    華    民    國    99    年    11    月    12    日
附錄本案判決論罪科刑法條：
中華民國刑法第342條
為他人處理事務，意圖為自己或第三人不法之利益，或損害本人
之利益，而為違背其任務之行為，致生損害於本人之財產或其他
利益者，處5 年以下有期徒刑、拘役或科或併科1 千元以下罰金
。
前項之未遂犯罰之。

司法院資訊處製作；財團法人民間司法改革基金會備份。
